臺灣板橋地方法院刑事判決　　　　　　　96年度易字第2060號
公　訴　人　臺灣板橋地方法院檢察署檢察官
被　　　告　甲○○
上列被告因竊盜案件，經檢察官提起公訴（96年度偵字第12444
號），本院判決如下：
    主  文
甲○○無罪。
    理  由
一、公訴意旨略以：被告甲○○意圖為自己不法所有，於民國96
    年1 月31日下午1 時許，在臺北縣樹林市○○街86號旁之農
    地，竊取乙○○所有車牌號碼HE-7583 號自小貨車1 輛。嗣
    被告將該車丟棄於臺北縣三峽鎮○○街19巷內，經警於96年
    2 月4 日在該車之煙灰缸內採集被告遺留煙蒂經鑑定後與被
    告之唾液DNA 相符，而查知上情，因認被告涉有刑法第320
    條第1項之竊盜罪嫌。
二、按犯罪事實應依證據認定之，無證據不得認定犯罪事實；又
    不能證明被告犯罪者，應諭知無罪之判決；刑事訴訟法第
    154 條第2 項、第301 條第1 項分別定有明文。另按認定犯
    罪事實應憑積極證據，倘積極證據不足以為不利於被告事實
    之認定時，即應為有利被告之認定，更不必有何有利之證據
    ，最高法院30年上字第816 號著有判例，所謂「積極證據足
    以為不利被告事實之認定」，依據同院76年臺上字第4986號
    判例意旨，係指據為訴訟上證明之全盤證據資料，在客觀上
    已達於通常一般之人均不致於有所懷疑，而得確信被告確曾
    犯罪之程度；若未達到此一程度，而有合理懷疑之存在時，
    即無從為被告有罪之確信。
三、公訴人認被告甲○○涉有本件竊盜犯嫌，係以被害人乙○○
    之指述及卷附之內政部警政署刑事警察局96年4 月14日刑醫
    字第0960042369號鑑驗書為其主要依據。訊據被告堅詞否認
    有何公訴人所指竊盜之犯行，辯稱：伊沒有偷車牌號碼HE-7
    583 號自小貨車，但伊朋友「春成」有開過這部車來找伊，
    伊有坐過這部車等語。
四、經查，車牌號碼HE-7583 號自小貨車係被害人乙○○所有，
    於96年1 月31日下午1 時許，在臺北縣樹林市○○街86號旁
    農地失竊，嗣於96年2 月4 日下午7 時30分許，在臺北縣三
    峽鎮○○街19巷內尋獲，經警於該車內煙灰缸內採得已抽過
    之七星牌煙蒂1 根，經送請內政部警政署刑事警察局鑑驗結
    果，檢出一男性DNA-STR 型別，經鍵入該局去氧核醣核酸資
    料庫比對結果，與被告唾液DNA-STR 型別相同，該型別在臺
    灣地區中國人分布機率預估為1.46×10等節，固有經被害人
    乙○○於警詢中指述綦詳，並有內政部警政署刑事警察局96
    年4 月14日刑醫字第0960042369號鑑驗書1 份及照片2 張在
    卷可稽，惟此至多亦僅能推論被告曾經搭乘該車，而持有他
    人失竊之贓物，然持有贓物之原因不一而足，或有可能因購
    買取得，或有可能因無償受讓取得，自無法僅由被告可能持
    有贓物之行為即憑空推論該等贓物係被告所竊取；且被害人
    乙○○於本件竊案發生時並未在場，是其於警詢中之指述僅
    能證明車牌號碼HE-7583 號自小貨車確有於96年1 月31日下
    午1 時許，在臺北縣樹林市○○街86號旁農地失竊之事實，
    並無法證明行竊者係何人，是被害人乙○○之指述及卷附之
    內政部警政署刑事警察局96年4 月14日刑醫字第0960042369
    號鑑驗書均不足為不利被告認定之依據。
五、從而，本件並無積極證據足證被告有於96年1 月31日下午1
    時許竊案發生時在案發現場，自難僅以被告曾經搭乘該車，
    即推論上開贓物係被告所竊。此外，檢察官並未再舉出其他
    證據，足以證明被告確有竊盜之犯行存在，本院亦查無其他
    積極證據足以證明被告確有公訴人所指竊盜之犯行，揆諸首
    開說明，自應為無罪之諭知。
據上論斷，應依刑事訴訟法第301 條第1 項，判決如主文。
本件經檢察官陳佳宏到庭執行職務。
中　　華　　民　　國　　96　　年　　9 　　月　　12　　日
                      刑事第十六庭  法　官    曾淑娟
以上正本證明與原本無異。
如不服本判決應於送達後10日內向本院提出上訴狀。
                                    書記官    林伯文
中　　華　　民　　國　　96　　年　　9 　　月　　13　　日
